【裁判字號】    90,交易,44
【裁判日期】    900629
【裁判案由】    過失傷害等
【裁判全文】
臺灣宜蘭地方法院刑事判決                            九十年度交易字第四四號
    公  訴  人  臺灣宜蘭地方法院檢察署檢察官
    被      告  乙○○
右列被告因過失傷害等案件，經檢察官提起公訴（八十九年度偵字第三四一四號、九
十年度偵字第五四三號），本院判決如左：
    主  文
乙○○服用酒類，不能安全駕駛動力交通工具而駕駛，處拘役貳拾日，如易科罰金以
參佰元折算壹日。
被訴業務過失傷害部分公訴不受理。
    事  實
一、乙○○於係溢新通運有限公司駕駛聯結車之司機，為從事業務之人，明知酒醉不
    得駕車，竟晚間十時許與朋友共喝含有酒精成分之維士比兩瓶後，飲酒後已處於
    不能安全駕駛動力交通工具之狀態，竟仍駕駛車號ＫＢ─九八九號聯結車，於同
    日晚間十時二十五分許，行經宜蘭縣頭城鎮梗枋卸貨場時，經警查獲並以呼吸測
    試法測試結果，所含酒精成份達每公升Ｏ‧六毫克。
二、案經宜蘭縣警察局羅東分局報告台灣宜蘭地方法院檢察署檢察官偵查起訴。
    理  由
一、訊之被告乙○○故坦承於前揭時間酒後駕車之事實，惟否認有不能安全駕駛之犯
    行，辯稱：當時酒精測試器有問題，檢測值不正確云云。經查：被告為警查獲時
    經酒精測試，其飲酒後吐氣所含酒精成份已達每公升Ｏ‧六毫克，有酒精測試表
    一紙在卷可稽，而該酒精測試器於檢測前經歸零之程序，此由測試表所顯示紀錄
    可見，且警察單位與被告並無仇怨，其於取締過程中依法本於職權所為之取締程
    序之公正性應堪認定，故本件檢測結果之正確性應足認定，另被告當時經查獲員
    警觀察結果有：語無倫次及多話之情形產生，有宜蘭縣警察局交通隊違反刑法第
    一百八十五條之三詢問筆錄及刑法第一百八十五條之三案件測試觀察紀錄表各一
    紙在卷可參，由酒測結果及其受檢測時所顯現之前揭行為，足見已達不能安全駕
    駛之狀態，是被告前揭辯詞無可採，綜上事證，被告前開犯行堪以認定，應依法
    論科。
二、被告服用酒精後，經檢測已達飲酒呼氣中酒精濃度每公升Ｏ‧六毫克，已處於不
    能安全駕駛動力交通工具之狀態而駕車，核係犯刑法第一百八十五條之三之罪。
    爰審酌被告明知酒後駕車具高度危險，竟仍駕駛需要高度注意力之聯結車，其漠
    視自己與他人之安全，對交通安全危害程度、犯後坦承之態度等一切情狀，量處
    如主文所示之刑，並諭知易科罰金之折算標準，以示懲戒。
三、公訴意旨另以：被告係溢新通運有限公司駕駛聯結車之司機，為從事業務之人，
    於八十九年十一月八日駕駛車號ＫＢ─九八九號聯結車，沿宜蘭縣五結鄉○○○
    路往國民路方向行駛，同日十一時十分許行經五結中路與五結北路交叉路口左轉
    五結北路時，本應注意汽車行駛至交叉路口左轉時，應行至交叉路口中心處左轉
    ，並不得佔用來車道搶先左轉，而依當時之情狀，並無不能注意之情事，竟疏未
    注意至交叉路口中心處左轉反佔用來車道提前左轉，致撞及在超越五結北路停止
    線等待紅燈由甲○○所騎乘之車號ＱＣＦ－七七六號機車，致甲○○受有頭部外
    傷、腹部併胸部挫傷及左膝挫傷等傷害，因認被告涉犯業務過失傷害罪嫌。按告
    訴乃論之罪，告訴人於第一審辯論終結前得撤回其告訴，告訴經撤回者，應諭知
    不受理之判決，刑事訴訟法第二百三十八條第一項、第三百零三條第三款定有明
    文。本件告訴人甲○○告訴被告業務過失傷害案件，起訴書認被告係觸犯刑法第
    二百八十四條第二項前段之罪，依同法第二百八十七條前段之規定，須告訴乃論
    。茲據告訴人撤回告訴，有撤回告訴狀一紙附卷可稽，依照首開說明，依法應諭
    知不受理之判決。
據上論斷，應依刑事訴訟法第二百九十九條第一前段、第三百零三條第三款、刑法第
一百八十五條之三、第四十一條，罰金罰鍰提高標準條例第二條，判決如主文。
本案經檢察官林慧到庭執行職務
中    華    民    國    九十    年    六         月       二十九        日
                                臺灣宜蘭地方法院交通法庭
                                          法  官
右正本證明與原本無異。
如不服本判決，應於判決送達後十日內，向本院提出上訴狀。(應附繕本)
                                          書記官
中      華       民      國     年    月      日
附錄法條：
刑法第一百八十五條之三
服用毒品、麻醉藥品、酒類或其他相類之物，不能安全駕駛動力交通工具而駕駛者，
處一年以下有期徒刑、拘役或三萬元以下罰金。


司法院資訊處製作；財團法人民間司法改革基金會備份。
